【裁判字號】    90,台上,3443
【裁判日期】    900607
【裁判案由】    違反毒品危害防制條例
【裁判全文】
最高法院刑事判決                                九十年度台上字第三四四三號
    上訴人  甲○○
右上訴人因違反毒品危害防制條例案件，不服台灣高等法院台南分院中華民國九十年
三月二十八日第二審更審判決（九十年度上更(一)字第二一號，起訴案號：台灣雲林地
方法院檢察署八十八年度偵字第四四三六號），提起上訴，本院判決如左：
    主  文
上訴駁回。
    理  由
按刑事訴訟法第三百七十七條規定，上訴於第三審法院，非以判決違背法令為理由，
不得為之。是提起第三審上訴，應以原判決違背法令為理由，係屬法定要件。如果上
訴理由狀並未依據卷內訴訟資料，具體指摘原判決不適用何種法則或如何適用不當，
或所指摘原判決違法情事，顯與法律規定得為第三審上訴理由之違法情形，不相適合
時，均應認其上訴為違背法律上之程式，予以駁回。本件原判決認定上訴人甲○○基
於概括之犯意，自民國八十八年三月上旬起，連續多次轉讓安非他命供楊月瓊及李思
慧施用等情，係以上開事實，業據楊月瓊、李思慧於第一審審理時證述甚詳，核與彼
等二人於警訊、偵查中證述安非他命係由上訴人無償提供之情節相符，上訴人亦坦承
：已與楊月瓊同居四年半，安非他命係向案外人吳敏綱購得，伊與楊月瓊、李思慧二
人共同以自製之吸食器吸食安非他命。於原審審理時亦供稱：未親自拿他們吃，我知
道他們有拿去吃等語。楊月瓊證實：上訴人有拿安非他命給李思慧吸用；李思慧證稱
：上訴人有拿安非他命給楊月瓊吸用等語。上訴人於偵查中亦供稱彼二人不會故為陷
害，是楊月瓊、李思慧證述上訴人有轉讓安非他命之行為，應可採信。況本案查獲時
，上訴人與楊月瓊、李思慧三人均在場，並扣得上訴人供施用安非他命之吸食器一組
、及摻有安非他命之殘渣袋、玻璃球各三個在卷。經送請檢驗結果，均有甲基安非他
命陽性反應，有法務部調查局檢驗通知書在卷可稽。而據李思慧供述：該屋現三人使
用，我睡第一間房間，被告與楊月瓊住最後一間房間，楊月瓊、李思慧不否認有施用
安非他命，是上訴人轉讓安非他命予楊月瓊、李思慧事證明確。因認上訴人犯行明確
，而撤銷第一審判決，適用毒品危害防制條例第八條第二項之規定，論處上訴人轉讓
第二級毒品罪刑，已詳述其所憑之證據及其認定之理由。從形式上觀察，並無何違法
情形存在。上訴人上訴意旨略以：楊月瓊對於居住處所所供前後不符，可見其證詞不
能採信，本件實係安非他命由吳敏綱無償提供予楊月瓊，再由楊月瓊提供給上訴人及
李思慧二人吸食，原判決事實認定有誤等語，並未對原判決究竟如何不適用法則或適
用不當為具體之指摘，徒憑己見，就原判決已說明事項，或屬原審採證認事職權之適
法行使，任意指摘為違法，且為單純事實之爭執，均不得據為第三審上訴之合法理由
。其上訴違背法律上之程式，應予駁回。
據上論結，應依刑事訴訟法第三百九十五條前段，判決如主文。
中      華      民      國     九十     年      六      月      七      日
                              最高法院刑事第七庭
                                  審判長法官  吳  雄  銘
                                        法官  池  啟  明
                                        法官  石  木  欽
                                        法官  郭  毓  洲
                                        法官  吳  三  龍
      右正本證明與原本無異
                                              書  記  官
中      華      民      國     九十     年      六      月     十一     日


司法院資訊處製作；財團法人民間司法改革基金會備份。
